臺灣桃園地方法院刑事判決
110年度審易字第1844號
公  訴  人  臺灣桃園地方檢察署檢察官
被      告  朱博煊



上列被告因竊盜案件，經檢察官提起公訴（110年度偵字第30283
號），被告於準備程序中就被訴事實為有罪之陳述，經告知簡式
審判程序之旨，並聽取公訴人、被告之意見後，由本院當庭裁定
改行簡式審判程序審理，並判決如下：
    主      文
朱博煊犯攜帶兇器竊盜罪，處有期徒刑陸月，如易科罰金，以新
臺幣壹仟元折算壹日。
未扣案犯罪所得之現金新臺幣柒仟元沒收，於全部或一部不能沒
收或不宜執行沒收時，追徵其價額。
    事實及理由
一、本件犯罪事實及證據，除證據部分補充「被告朱博煊於本院
    訊問、準備程序及審理時之自白」外，餘均引用檢察官起訴
    書所載（詳如附件）。
二、論罪科刑：
（一）核被告所為，係犯刑法第321 條第1 項第3 款之攜帶兇器
      竊盜罪。
（二）爰審酌被告不思以正當手段獲取財物，竟圖不勞而獲恣意
      竊取告訴人財物之行為，欠缺尊重他人之觀念，所為實不
      足取，惟念其犯後坦承犯行，犯後態度尚稱良好，惟尚未
      賠償予告訴人，兼衡其犯罪之動機、素行、犯罪手段、所
      竊取財物之價值、及其智識程度、現職為加油站員工之生
      活狀況等一切情狀，量處如主文所示之刑，並諭知易科罰
      金折算標準。
三、沒收：
（一）按「供犯罪所用、犯罪預備之物或犯罪所生之物，屬於犯
      罪行為人者，得沒收之。但有特別規定者，依其規定」、
      「前二項之沒收，於全部或一部不能沒收或不宜執行沒收
      時，追徵其價額」，刑法第38條第2項、第4項規定甚明。
      行竊時持用之鐵鎚1支，雖係供犯罪所用之物，惟是取自
      現場且祇暫時為用，此據被告於本院審理時承明（見本院
      卷第116頁），顯非屬被告所有，復非違禁物，更無從認
      物主係無正當理由而提供，於法自不得宣告沒收或追徵其
      價額。
（二）按「犯罪所得，屬於犯罪行為人者，沒收之。但有特別規
      定者，依其規定」、「前二項之沒收，於全部或一部不能
      沒收或不宜執行沒收時，追徵其價額」、「第1項及第2項
      之犯罪所得，包括違法行為所得、其變得之物或財產上利
      益及其孳息」、「犯罪所得已實際合法發還被害人者，不
      予宣告沒收或追徵」，刑法第38條之1第1項、第3至5項分
      別定有明文。被告所竊得之香油錢現金新臺幣7,000元，
      為被告之犯罪所得，且迄未返還告訴人，自應依刑法第38
      條之1第1項前段、第3項之規定宣告沒收，且於全部或一
      部不能沒收或不宜執行沒收時，追徵其價額。
據上論斷，應依刑事訴訟法第273 條之1 第1 項、第299 條第1
項前段、第310 條之2 、第454 條，判決如主文。
本案經檢察官董諭到庭執行職務。
中    華    民    國   111    年     4    月     7    日
                        刑事審查庭  法  官  李佳穎
以上正本證明與原本無異。
如不服本判決應於收受判決後20日內向本院提出上訴書狀，並應
敘述具體理由。其未敘述上訴理由者，應於上訴期間屆滿後20日
內向本院補提理由書(均須按他造當事人之人數附繕本)「切勿逕
送上級法院」。
                                    書記官  蔡萱穎
中    華    民    國   111    年     4    月     7    日
附本件論罪科刑依據之法條：
中華民國刑法第321 條
犯前條第1 項、第2 項之罪而有下列情形之一者，處6 月以上5
年以下有期徒刑，得併科50萬元以下罰金：
一、侵入住宅或有人居住之建築物、船艦或隱匿其內而犯之。
二、毀越門窗、牆垣或其他安全設備而犯之。
三、攜帶兇器而犯之。
四、結夥三人以上而犯之。
五、乘火災、水災或其他災害之際而犯之。
六、在車站、港埠、航空站或其他供水、陸、空公眾運輸之舟、
    車、航空機內而犯之。
前項之未遂犯罰之。 

附件：
臺灣桃園地方檢察署檢察官起訴書
                                    110年度偵字第30283號
　　被　　　告　朱博煊 　男　22歲（民國00年0月00日生）
　　　　　　　　　　　　住○○市○○區○○里00鄰○○○路
　　　　　　　　　　　　　00巷00號2樓
　　　　　　　　　　　　居桃園市○○區○○○街00號2樓
　　　　　　　　　　　　國民身分證統一編號：Z000000000號
上列被告因竊盜案件，葉經偵查終結，認應提起公訴，茲將犯罪
事實及證據並所犯法條分敘如下：
　　　　犯罪事實
一、朱博煊因缺錢花用，竟意圖為自己不法之所有，基於加重竊
    盜之犯意，於民國110年7月13日0時30分許，駕駛車牌號碼0
    00-0000號自小客車，至桃園市○○區○○路0段0巷000號「財團
    法人桃園市壽山巖觀音寺」，並攀爬進入該寺凌霄寶殿內，
    持足供兇器使用之鐵鎚，破壞抽屜門鎖及功德箱的防釣魚設
    備（毀損部分，未據告訴），復以2條鐵線撈取功德箱內之
    香油錢現金，共計竊得現金新臺幣（下同）7000 元，因寺
    內警報器響起，朱博煊旋駕駛前開自小客車逃離。嗣寺廟管
    理人員楊純杰發現遭竊，乃報警處理，經警方調閱監視器錄
    影畫面，始循線查悉上情。
二、案經財團法人桃園市壽山巖觀音寺訴由桃園市警察局龜山分
    局報告偵辦。
　　　　證據並所犯法條
一、證據清單：
編號 證據名稱 待證事實  01 被告朱博煊於警詢時及本署偵訊中之供述 被告承認有為上開竊盜行為，但辯稱只竊得200元。  02 證人即財團法人桃園市壽山巖觀音寺管理員楊純杰於警詢時之證述 財團法人桃園市壽山巖觀音寺凌霄寶殿內之功德箱於前開時間，遭竊7000元。  03 刑案照片及監視器擷取照片共31張 佐證被告涉有上開竊盜犯行。  04 車輛詳細資料報表1份  BLT-9725於案發時之車主為被告。 
二、核被告所為，係犯刑法第321條第1項第3款之攜帶兇器加重
    竊盜罪嫌。末被告之犯罪所得，請依刑法第38條之1第1項、
    第3項之規定宣告沒收，於全部或一部不能沒收或不宜執行
    沒收時追徵其價額。
三、依刑事訴訟法第251條第1項提起公訴。
　  此　致
臺灣桃園地方法院
中　　華　　民　　國　　110 　年　　11　　月　　26　　日
                              檢　察　官  朱  啟  仁
本件證明與原本無異
中　　華　　民　　國　　110 　年　　12　　月　   9  　日
                              書  記  官  吳  豔  庭
所犯法條：
中華民國刑法第321條
犯前條第 1 項、第 2 項之罪而有下列情形之一者，處 6 月以
上 5 年以下有期徒刑，得併科 50 萬元以下罰金：
一、侵入住宅或有人居住之建築物、船艦或隱匿其內而犯之。
二、毀越門窗、牆垣或其他安全設備而犯之。
三、攜帶兇器而犯之。
四、結夥三人以上而犯之。
五、乘火災、水災或其他災害之際而犯之。
六、在車站、港埠、航空站或其他供水、陸、空公眾運輸之舟、
    車、航空機內而犯之。
前項之未遂犯罰之。